Inventaris van het archief van het Directoraat-Generaal voor Industrie en Regionaal Beleid, 1986-1992
Nationaal Archief, Den Haag
- Taakuitvoering, 2
  - Economische aangelegenheden, 1.82
    - Industrie. Dienstverlening. Handel, 1.824
      - Industrieën en producten van industrieën, 1.824.2
        - Papier- en kartonindustrie, 1.824.2:676
          - Stukken betreffende het vaststellen en toekennen van subsidies in het kader van de Subsidieregeling Upgrading II aan bedrijven in de papier- en kartonindustrie, 1983-1990; 3806-3826; 3 pakken en 18 omslagen
            - Gennep NV, Papierfabriek, te Gennep; projectnummer 89065562 1987-1989, 3815; pak
            - Hollandia-Coevorden BV, Cartonfabriek, te Coevorden; projectnummer 03.084.013 1984-1987, 3816; omslag
            - Hoop H. Bos en Zonen BV, Papierfabriek De, te Eerbeek 1984-1986, 3817; omslag
            - Houtum BV, Papierfabriek Gebr. van, te Swalmen ten behoeve van een procesbeheersingsproject; projectnummer 82-014/25-730 1983-1986, 3818; omslag
            - Kappa Karton BV te Oude Pekela ten behoeve van de Kartonfabriek Britannia; projectnummer 01.084.018 1984-1989, 3819; omslag
            - Kappa Karton BV te Oude Pekela ten behoeve van een investeringsplan voor Kartonfabriek Scholten; projectnummer 01.084.018 1984-1989, 3820; omslag
            - Papierfabrieken (KNP), Koninklijke Nederlandse, te Nijmegen ten behoeve van het project Droge cassé verwerking; projectnummer 05084024/31338 1985-1990, 3821; omslag
            - Parenco BV te Renkum ten behoeve van de bouw van een ontinktingsinstallatie; projectnummer 05084007/31338 1986-1988, 3822; omslag
            - Roermond, Papierfabriek, te Roermond; projectnummer 11.0.84.011 1984-1988, 3823; pak
            - Sanders Papierfabriek Coldenhove BV, W.A., te Eerbeek; projectnummer 83.003/20.771 fase 1 en 2 1983-1987, 3824; omslag
            - Sanders Papierfabriek Coldenhove BV, W.A., te Eerbeek; projectnummer 05084015 fase 3 1986, 3825; omslag
            - Vouwkarton BV, Koninklijke Nederlandse Papierfabrieken (KNP), te Eerbeek; projectnummer 31338/132771 1984-1988, 3826; omslag
          - Stukken betreffende het verlenen van subsidie aan de Stichting Opleiding Plastic-, Enveloppen-, en Kartonnageindustrie (STOPEK) ten behoeve van een videocursus voor productiemedewerkers in de kartonnageindustrie; projectnummer 85002/25.010, 1984-1986; 3827; omslag
          - Stukken betreffende het voeren van overleg met meerdere organisaties op het gebied van de papier- en kartonindustrie over diverse steunmaatregelen en subsidieregelingen op dit terrein, 1984-1986; 3828; pak
          - Stukken betreffende het vaststellen en toekennen van subsidies in het kader van de Regeling Herstructurering Massiefkartonindustrie aan bedrijven in de papier- en kartonindustrie, 1984-1991; 3829-3831; 3 omslagen
            - KNP Free BV, Kartonfabriek, te Oude Pekela 1986-1989, 3829; omslag
            - Papierfabriek NV (KNP), Koninklijke Nederlandse, voor papier- en kartonfabriek De Kroon BV te Oude Pekela 1984-1989, 3830; omslag
            - Triton Karton BV te Assen, v/h Kartonfabriek Ceres te Oude Pekela; projectnummer 86017/44501 1990-1991, 3831; omslag
          - Stukken betreffende het voeren van overleg inzake de Regeling Herstructurering Massiefkartonindustrie, 1984-1991; 3832; pak
          - Stukken betreffende het opstellen van speeches uit te spreken door de minister, 1987; 3833-3834; 2 omslagen
            - Uit te spreken op 7 mei 1987 ter gelegenheid van de officiële ingebruikname van de preprinted-liner drukmachine van Rudico BV te Eerbeek 1987, 3833; omslag
            - Uit te spreken op 18 juni 1987 ter gelegenheid van de nieuwe papiermachine van Roermond Papier BV 1987, 3834; omslag
          - Stukken betreffende het behandelen van de subsidiegeschillen met Bührmann-Tetterode Nederland BV te Amsterdam, die in het kader van de herstructurering van de massiefkartonindustrie bestaan met betrekking tot de Kartonfabriek Ceres BV te Oude Pekela, Dollard Karton BV te Nieuweschans en Cartonfabriek Hollandia-Coevorden BV te Coevorden, 1988-1990; 3835; pak
          - Stukken betreffende het bepalen of de aan diverse, aan het fonds van de Stichting Vervroegde Uittreding voor Werknemers in de Massiefkartonindustrie (VUM) deelnemende, bedrijven uitgekeerde leningen terugbetaald of omgezet moeten worden in een bijdrage à fonds perdu naar aanleiding van de opheffing van VUM, 1989-1990; 3836; pak
        - Textielindustrie, 1.824.2.677
          - Stukken betreffende het kwijtschelden van R-, N- en NX-kredieten aan het Confectie-Atelier Westminster te Maastricht, 1975-1986; 3837; pak
          - Stukken betreffende het voeren van overleg over de financiële situatie van de Spinnerij Nederland BV te Enschede, alsmede over de mogelijk te nemen steunmaatregelen, 1977-1986; 3838-3840; 3 pakken
            - 1977 jan. - juni, 3838; pak
            - 1977 juli - dec, 3839; pak
            - 1978 - 1986, 3840; pak
          - Stukken betreffende het opstellen en inbrengen van Nederlandse bijdragen in de Commissie van de Europese Gemeenschappen ten behoeve van steunmaatregelen voor de textielindustrie (textielplan), 1978-1988; 3841-3842; 2 pakken
            - 1978-1986, 3841; pak
            - 1987-1988, 3842; pak
          - Stukken betreffende het voorbereiden en uitvoeren van de Kaderregeling Textiel en Kledingindustrie 1983, 1981-1986; 3843; pak
          - Stukken betreffende het toekennen van subsidie aan Fenetextiel voor het samenstellen van een kwaliteitsplan; projectnummer 84002/23010, 1982-1990; 3844-3845; 1 pak en 1 omslag
            - 1982-1989, 3844; pak
            - 1990, 3845; omslag
          - Stukken betreffende het geven van steun aan en het begeleiden van het Aramide-project van AKZO NV en de Aramide Maatschappij VOF te Meppel, wat een joint-venture is tussen Nomaride BV van de Noordelijke Ontwikkelingsmaatschappij (NOM) te Groningen en Enka Aramide BV, 1983-1988; 3846; pak
          - Stukken betreffende het voeren van overleg in de Werkgroep Internationale Jute Aangelegenheden, 1985-1987; 3847-3849; 2 pakken en 1 omslag
            - Deel I 1985-1986, 3847; pak
            - Deel II 1987, 3848; omslag
            - Deel III 1987, 3849; pak
          - Stukken betreffende het vaststellen en toezeggen van subsidies aan het Centraal Bureau KRL te Veenendaal ten behoeve van het perspectievenonderzoek Spinning 2000; projectnummer 46215, 1987-1988; 3850; omslag
        - Meubelmakerij, 1.824.2:684.5
          - Stukken betreffende het vaststellen en toekennen van een subsidie aan de Centrale Bond van Meubelfabrikanten te Heemstede ten behoeve van het meerjarenprogramma Exportbevordering Meubelindustrie (1985-1987); projectnummer 8300/030623, 1982-1991; 3851-3853; 2 pakken en 1 omslag
            - 1982-1986, 3851; pak
            - 1987, 3852; pak
            - 1988-1991, 3853; omslag
          - Stukken betreffende het voeren van overleg met de Stichting Sectorbeleid Meubelindustrie over de Subsidieregeling Ontwerpbeleid Meubelindustrie 1982, 1982-1992; 3854-3855; 1 pak en 1 omslag
            - Het voorbereiden, instellen en afsluiten van de subsidieregeling 1982-1992, 3854; omslag
            - Het voeren van overleg over het wijzigen van de expiratiedatum van de subsidieregeling 1984-1988, 3855; pak
          - Stukken betreffende het vaststellen en toezeggen van subsidies aan ondernemingen in de meubelindustrie op basis van de Subsidieregeling Ontwerpbeleid Meubelindustrie 1982, 1983-1988; 3856-3883; 3 pakken en 25 omslagen
            - Annevelink Meubelfabriek BV te Brummen 1984-1986, 3856; omslag
            - Arco Meubelfabriek BV te Winterswijk 1984-1986, 3857; omslag
            - AZS Meubels BV te Schoonhoven 1983-1986, 3858; omslag
            - Boll en Scharp BV te Wolvega; projectnummer 02-0-084-027 1984-1986, 3859; omslag
            - Boll en Scharp BV te Wolvega; projectnummer 31331/048899 1985-1987, 3860; omslag
            - Gelder en Van Os Produktie BV, Van, te Boven Leeuwen; projectnummer 31331/065048 1984-1987, 3861; omslag
            - Hoogwerf, Meubelindustrie C., te Steenwijk; projectnummer 31331/048627 1985-1986, 3862; omslag
            - Impressa Meubeltechniek BV te Rucphen; projectnummer 31331/12037514 1984-1986, 3863; omslag
            - Kastelein Meubelindustrie te Leerbroek; projectnummer 31331/12036586 1984-1986, 3864; omslag
            - Kinnarps Nederland BV te Zutphen; projectnummer 31331/044918 1986-1987, 3865; pak
            - Lems en v.d. Ven BV te Rotterdam; projectnummer 08084013 1983-1986, 3866; omslag
            - Leolux Meubelfabriek BV te Venlo 1985-1988, 3867; pak
            - Luimes en Wiggers BV te Aalten; projectnummer 31331/12044796 1984-1987, 3868; omslag
            - Madoco BV, Kleinmeubelindustrie, te Oosterbeek; projectnummer 31331/12044188 1984-1986, 3869; omslag
            - Multifoam BV te Varsseveld; projectnummer 31331/06134731 1985-1987, 3870; omslag
            - Oldenhuis BV te Groenlo; projectnummer 31331/044863 1983-1987, 3871; omslag
            - Paspartoe Meubelen BV te Culemborg; projectnummer 05084025 1984-1987, 3872; omslag
            - Perdijk en Groeneveld BV te Coevorden; projectnummer 03083006 1983-1987, 3873; omslag
            - Raanhuis en Zonen BV, Meubelfabriek, te Oosterbeek; projectnummer 31331/12044180 1985-1987, 3874; omslag
            - Ralkeur Zitmeubelen te Beek; projectnummer 05084012 1984-1987, 3875; omslag
            - Roskam's Meubelfabriek BV te IJsselstein 1984-1986, 3876; pak
            - Sleep Inn BV te Lelystad 1984-1987, 3877; omslag
            - Steenkamer Meubelfabrieken BV, J.G., te Gouda 1984-1986, 3878; omslag
            - Ums-Pastoe BV te Utrecht 1986-1987, 3879; omslag
            - Verzet Meubelindustrie BV te Nunspeet 1984-1987, 3880; omslag
            - Vink Meubelverkoop BV te Assendelft 1984-1987, 3881; omslag
            - Young International BV te Culemborg 1984-1987, 3882; omslag
            - Zevenslaper BV te Eindhoven 1984-1987, 3883; omslag
          - Stukken betreffende het vaststellen en toekennen van subsidies op basis van de Subsidieregeling Bedrijfsvoorlichting Informatie Technologie aan de Centrale Bond van Meubelfabrikanten te Heemstede ten behoeve van het voorlichtingsprogramma Hout '86; projectnummer 44770 en de organisatie van een voorlichtingsdag; projectnummer 45734 (06-133401), 1984-1988; 3884; omslag
        - Schoenmakerij, 1.824.2:685.31
          - Stukken betreffende het beantwoorden van Tweede Kamervragen van D.W. de Cloe en F.W.C. Castricum over de Nederlandse schoenindustrie, 1987-1992; 3885; omslag
          - Stukken betreffende het verlenen van subsidie aan de Stichting Structuurversterking Schoenenindustrie ten behoeve van een vernieuwingsproject inzake de schoenenindustrie; projectnummer 49580/88015, 1988-1989; 3886; pak
        - Confectie- en tricotageindustrie, 1.824.2:687
          - Stukken betreffende het toekennen van subsidies aan de vereniging van confectie- en tricotage-industrieondernemingen Fenecon BV te Amsterdam, 1984-1989; 3887-3890; 2 pakken en 2 omslagen
            - Ten behoeve van de Stichting Fenecon Managementassistentie (FMA) 1984-1986, 3887; omslag
            - Ten behoeve van het Kwaliteitsproject Confectie- en tricotage-industrie; projectnummer 00-0-80-022 en 00-0-84-016/24-010; deel I 1984-1985, 3888; pak
            - Ten behoeve van het Kwaliteitsproject Confectie- en tricotage-industrie; projectnummer 00-0-80-022 en 00-0-84-016/24-010; deel II 1986-1989, 3889; pak
            - Ten behoeve van managementcursussen inzake de confectie- en tricotage-industrie 1986-1989, 3890; omslag
          - Stukken betreffende het toekennen van subsidies aan het Nederlandse Mode Instituut te Amsterdam, 1986-1990; 3891-3892; 2 pakken
            - Ten behoeve van de verbetering en uitbreiding van het dienstenpakket 1986, 3891; pak
            - Ten behoeve van verdere ontwikkeling van het instituut; projectnummer 47878/51264 1987-1990, 3892; pak
          - Stukken betreffende het toekennen van subsidie aan de Researchvereniging Nederlandse Kleding- en Tricotage-industrie (RNKT) te Amsterdam ten behoeve van een collectief researchprogramma productietechnologie; projectnummer 31327/134358, 1986-1992; 3893-3895; 3 omslagen
            - 1986, 3893; omslag
            - 1987-1988, 3894; omslag
            - 1991-1992, 3895; omslag
        - Bouwbedrijf, 1.824.2:69
          - Stukken betreffende het verlenen van subsidie aan de Stichting Studie Centrum Wegenbouw (SCW) te Arnhem ten behoeve van het ontwikkelen van toepassingsmogelijkheden van alternatieve wegenbouwmaterialen; projectnummer 00-0-83-016 / 20-110, 1983-1987; 3896; omslag
          - Stukken betreffende het verlenen van subsidie aan Bouwcentrum Advies BV te Rotterdam ten behoeve van het uitvoeren van een haalbaarheidsstudie kwantitatieve materiaal documentatie (KMD) nieuwe stijl ten behoeve van het opzetten van een databank (DATAMAT-project 43867); projectnummer 00-0-84-093/24-010), 1983-1990; 3897; omslag
          - Stukken betreffende het verlenen van subsidie aan de Technische Universiteit Eindhoven in samenwerking met Neratrans (FME) te Eindhoven inzake het opzetten van het Instituut Aandrijf- en Tribotechniek (IAT); projectnummer 44792, 1984-1987; 3898; omslag
          - Stukken betreffende het behandelen van diverse aspecten van de steunverlening aan de Verenigde Bedrijven Nederhorst NV te Gouda, 1985-1986; 3899-3900; 2 omslagen
            - Vergaderstukken van de Commissie van Toezicht Nederhorst 1985-1986, 3899; omslag
            - Het voorbereiden van het beantwoorden van vragen door leden van de Vaste Commissie voor de Rijksuitgaven van de Tweede Kamer der Staten-Generaal 1986, 3900; omslag
          - Stukken betreffende het verlenen van steun aan het Staalbouwkundig Genootschap te Rotterdam ten behoeve van het project Strategisch plan voor technologische ontwikkeling, kennisoverdracht en structuurversterking voor de staalbranche; projectnummer 44004, 1985-1986; 3901; omslag
          - Stukken betreffende het verlenen van subsidie aan de Vereniging Nederlands Bouwexportcentrum NEBEX te Rotterdam ten behoeve van het uitvoeren van een strategisch beleidsonderzoek naar de export van bouwtoeleveringsindustrie, 1985-1988; 3902; pak
          - Stukken betreffende het verlenen van subsidie aan de Stichting Bouwkwaliteit te Rijswijk in het kader van de Regeling Vernieuwingsprojecten ten behoeve van de oprichting van de Stichting Bouwkwaliteit; projectnummer 47147, 1986-1988; 3903; omslag
          - Stukken betreffende het vaststellen en toezeggen van subsidie aan de Nederlandse Geotextiel Organisatie (NGO) ten behoeve van een normalisatie-onderzoek; projectnummer 047677, 1986-1989; 3904; omslag
          - Stukken betreffende het verlenen van subsidie aan de deelnemers van het project Productontwikkeling Consumentengerichte Inbouw (PCI); projectnummer 46383, 1986-1991; 3905-3909; 1 pak en 4 omslagen
            - 1986-1987, 3905; omslag
            - 1988, 3906; omslag
            - 1988, 3907; omslag
            - 1989-1990, 3908; pak
            - 1991, 3909; omslag
          - Stukken betreffende het verlenen van subsidie aan het Civieltechnisch Centrum Uitvoering Research en Regelgeving (CUR) te Gouda in het kader van het onderzoeksprogramma Toepassing alternatieve materialen in beton en waterbouw ten behoeve van het project Toepassing van alternatieve materialen in de waterbouw (projectplan CUR B 37); projectnummer 45896, 1986-1992; 3910; omslag
          - Stukken betreffende het verlenen van financiële steun in samenwerking met het Ministerie van Volkshuisvesting, Ruimtelijke Ordening en Milieubeleid (VROM) voor een voorlichtingsbijeenkomst ten behoeve van ondertekening van het toetredingsprotocol tussen België, Duitsland, Nederland en Luxemburg (BDNL) over wederzijdse erkenning van kwaliteitsverklaringen en -keuringen in de sector bouwproducten; projectnummer 49058, 1988-1990; 3911; omslag
          - Stukken betreffende het verlenen van een startsubsidie aan het Nederlands Verbond Toelevering Bouw (NVTB) te 's-Gravenhage voor de jaren 1989 tot en met 1991; projectnummer 50690, 1988-1992; 3912; omslag
          - Stukken betreffende het verlenen van subsidies en het geven van opdrachten tot onderzoeken aan de Stichting Bouwkwaliteit te Rijswijk voor het uitvoeren van werkzaamheden in internationaal verband ten behoeve van de bouw in het kader van de voltooiing van de Europese Interne Markt, 1989-1992; 3913-3915; 3 omslagen
            - Projectnummer 51492 1989-1990, 3913; omslag
            - Projectnummer 52380 1990-1991, 3914; omslag
            - Projectnummer 53148 1990-1992, 3915; omslag
          - Stukken betreffende het verlenen van subsidie aan de Betonvereniging te Gouda voor een door Vier Windstreken BV te Driebergen uit te voeren inventarisatie betreffende kennis en ervaring in Nederland op het gebied van nieuwe ontwikkelingen in de betontechniek; projectnummer 53140, 1990-1991; 3916; pak
          - Stukken betreffende het verlenen van subsidie aan Van Triest en Partners BV te Amersfoort ten behoeve van het project ESPRIT III (voorheen Product ontwikkeling Consument gerichte Inbouw PCI); projectnummer 53150, 1990-1991; 3917; omslag
        - Keramische industrie, 1.842.2:666.3
          - Stukken betreffende het informeren van de Vaste Commissie voor Economische Zaken van de Tweede Kamer der Staten-Generaal inzake de voorgenomen afslanking bij Glaceries de Saint-Roch Isover te Etten-Leur, 1979-1986; 3918; omslag
          - Stukken betreffende het geven van voorlichting door middel van het geven van een speech over het Innovatiegericht Onderzoek Programma Bouw (IOP-Bouw) op de Keramische dag op 18 september 1986 te Vught, 3919; omslag
        - Aluminium, 1.842.2:669.71
          - Stukken betreffende het toekennen van subsidie aan de Stichting Aluminium Centrum te Zoetermeer ten behoeve van een onderzoek naar het onderwijs in de bewerking, verwerking en productie van aluminium, 1984-1986; 3920; omslag
          - Stukken betreffende het toekennen van subsidie aan Volvo Car BV te Helmond voor een onderzoek, in samenwerking met de Technische Hogeschool Delft, op het gebied van het aluminium spuitgietproces, 1984-1986; 3921; omslag
      - Handel en ambacht. Internationale economische betrekkingen, 1.824.5
        - Stukken betreffende het toekennen van subsidie aan Bouwcentrum/Infraplan te Rotterdam ten behoeve van zes videofilms Bouwexport, 1984-1986; 3922; omslag
        - Stukken betreffende het voorbereiden van het regeringsstandpunt met betrekking tot perifere detailhandelsactiviteiten, 1986-1992; 3923; omslag
        - Concurrentie, 1.824.518.1
          Nota bene: Hier o.m. branchevervaging; oneerlijke concurrentie
          - Stukken betreffende het laten doen van onderzoek door de Stichting Het Nederlands Economisch Instituut (NEI) te Rotterdam naar de gevolgen van de voltooiing van de Europese interne markt in opdracht van de Vereniging voor de Metaal- en de Electrotechnische Industrie FME te Zoetermeer; projectnummer 88-021 / 48488, 1988-1989; 3924; pak
          - Stukken betreffende het verlenen van een opdracht aan CIVI Consultancy te Leidschendam tot het uitvoeren van een onderzoek naar de concurrentiepositie van de Nederlandse industrie; MEFIS-nummer 51683, 1989-1990; 3925; omslag
        - Waarborgen voor gewicht, maat, oorsprong, kwaliteitsnormen, enz., 1.824.518.22
          - Stukken betreffende het leveren van zowel inhoudelijke als financiële bijdragen in de vorm van subsidies aan projecten ter stimulering van de kwaliteitszorg en -beleid voor diverse specifieke sectoren en branches, 1981-1992; 3926-3953; 7 pakken en 21 omslagen
            - Branche-kwaliteitszorgproject naar de uitvoerbaarheid van kwaliteitszorg in de elektrotechnische installatiebranche door de Unie van Elektrotechnische Ondernemers (UNETO) te 's-Gravenhage; projectnummer 042814; deel I 1981 - 1986 mei, 3926; pak
            - Branche-kwaliteitszorgproject naar de uitvoerbaarheid van kwaliteitszorg in de elektrotechnische installatiebranche door de Unie van Elektrotechnische Ondernemers (UNETO) te 's-Gravenhage; projectnummer 042814; deel II 1986 juni - 1988 apr, 3927; omslag
            - Stichting Kwaliteitsdienst (KDI) ten behoeve van het project Handboek kwaliteitsbeleid; projectnummer 00-0-78-101 en 00-0-84-001 1982-1990, 3928; omslag
            - Branche-kwaliteitsproject over oppervlaktetechnieken door de Vereniging voor Oppervlaktetechnieken van Materialen (VOM); projectnummer 042339; deel I 1984-1986, 3929; omslag
            - Branche-kwaliteitsproject over oppervlaktetechnieken door de Vereniging voor Oppervlaktetechnieken van Materialen (VOM); projectnummer 042339; deel II 1985-1986, 3930; omslag
            - Branche-kwaliteitsproject over oppervlaktetechnieken door de Vereniging voor Oppervlaktetechnieken van Materialen (VOM); projectnummer 042339; deel III 1986-1987, 3931; omslag
            - Branche-kwaliteitsproject over oppervlaktetechnieken door de Vereniging voor Oppervlaktetechnieken van Materialen (VOM); projectnummer 042339; deel IV 1987-1988, 3932; omslag
            - Nederlandse Vereniging voor Kwaliteitskunde en de Stichting Kwaliteitsdienst KDI te Rotterdam ten behoeve van het project inzake een richtlijn voor opleidingen tot kwaliteitskundige (ROK-project); deel I 1984-1986, 3933; omslag
            - Nederlandse Vereniging voor Kwaliteitskunde en de Stichting Kwaliteitsdienst KDI te Rotterdam ten behoeve van het project inzake een richtlijn voor opleidingen tot kwaliteitskundige (ROK-project); deel II 1987-1989, 3934; omslag
            - Kwaliteitskundig onderzoek in de scheepsbouwbranche door Cebosine; projectnummer 43877 1985-1986, 3935; pak
            - Kwaliteitszorgprojecten in diverse branches; bitumineuze werken (asfalt) 1985-1987, 3936; omslag
            - Kwaliteitszorgprojecten in diverse branches; bouw 1986, 3937; omslag
            - Kwaliteitszorgprojecten in diverse branches; Bond van Autohandelaren en Garagehouders (BOVAG) garagebedrijven 1986-1987, 3938; omslag
            - Branche-kwaliteitsproject over kwaliteitszorg in de offshore industrie 1985-1989, 3939; pak
            - Productschap Vee en Vlees ten behoeve van het Kwaliteits- en hygiëneplan vlees- en vleeswarenindustrie ten behoeve van de voorbereiding op het kwaliteits- en hygiëneplan; projectnummer 42524 1985-1989, 3940; omslag
            - Productschap Vee en Vlees ten behoeve van het Kwaliteits- en hygiëneplan vlees- en vleeswarenindustrie ten behoeve van het daadwerkelijk Kwaliteits- en hygiëneplan; projectnummer 46015 1987-1989, 3941; omslag
            - Branchevereniging RAI te Amsterdam ten behoeve van het project Kwaliteitszorg Auto-onderdelenfabrikanten; MEFIS-nummer 43880 1985-1992, 3942; pak
            - Branche-kwaliteitsproject over het mogelijk oprichten van een Kwaliteitscentrum Noord-Nederland door de Stichting Kwaliteitscentrum Noord-Nederland; projectnummer 044978 1986-1987, 3943; omslag
            - Haalbaarheidsstudie naar de kwaliteitszorg in de jachtbouw door de Nederlandse Herstructureringsmaatschappij (NEHEM); projectnummer 45444 1986-1987, 3944; omslag
            - Branche-kwaliteitsproject over integrale kwaliteitszorg in de Nederlandse industrie, sector energieproductie en toeleveringsindustrie door de Stichting Industriële Raad voor Energie- en Milieutechnologie (IREM); deel I 1986 - 1987 mei, 3945; pak
            - Branche-kwaliteitsproject over integrale kwaliteitszorg in de Nederlandse industrie, sector energieproductie en toeleveringsindustrie door de Stichting Industriële Raad voor Energie- en Milieutechnologie (IREM); deel II 1987 juni - 1988 nov, 3946; pak